臺灣臺中地方法院刑事判決　　　　　　 96年度簡上字第267號
上　訴　人　甲○○
即　被　告
上列被告因恐嚇案件，不服本院96年度簡字第83號中華民國95年
2月12日第一審簡易判決（起訴案號：臺灣臺中地方法院檢察署
95年度偵字第27721號）提起上訴，本院管轄第二審合議庭判決
如下：
    主    文
上訴駁回。
    犯罪事實及理由
一、甲○○前曾於民國93年間因贓物案件，經本院判處有期徒刑
    3月，於93年3月30日確定，於93年11月18日執行完畢，仍不
    悔改。其與蔡明連（另經臺灣臺中地方法院檢察署檢察官為
    不起訴處分）於94年11月15日晚間8時許，同至臺中市○○
    路154巷61之2號張華城之住處，向張華城催討工資未果，甲
    ○○竟基於恐嚇之犯意，出言恐嚇張華城稱：「我不定時操
    你，我帶一班人不定時操你。」、「呼你死按呢卡簡單」（
    以上均為臺語），以此加害生命、身體之事恐嚇張華城，使
    張華城心生畏懼，致生危害於張華城之安全。
二、訊據被告甲○○固坦認其有於上揭時地以加害生命、身體之
    事，恐嚇告訴人張華城致生危害於安全之事實，但仍辯稱其
    係因受告訴人一再欺騙而激怒所為之無心之詞，其主要目的
    仍是欲向告訴人討回積欠之薪資等詞；惟查，被告於原審準
    備程序訊問時對於前揭犯罪事實供認不諱，核與告訴人張華
    城指訴內容相符，並有現場錄音之光碟1片、錄音譯文1份附
    卷足憑，而上開現場錄音之光碟經原審準備程序時當場勘驗
    結果，被告確有以臺語說出「我不定時操你，我帶一班人不
    定時操你。」、「呼你死按呢卡簡單」等言語，此有原審96
    年2月1日準備程序筆錄1份在卷可稽，且參以被告對於告訴
    人積欠薪資未為給付之事心生不滿，而告訴人履次通知欲給
    付薪資均未果，致被告與告訴人發生口角爭執，並因一時氣
    憤，而為上揭犯行，惟仍無法阻欲其恐嚇故意之成立，是被
    告上開抗辯要難採取，本件事證已明確，被告上揭恐嚇危害
    安全之犯行，應堪認定。
三、
(一)、被告行為後，刑法第33條第5款業於94年2月2日修正公布
      ，並自95年7月1日起施行；修正後刑法第33條第5款規定
      「罰金：新臺幣一千元以上，以百元計算之。」，與修正
      前刑法第33條第5款規定「罰金：一元以上。」不同。比
      較新舊法結果，以舊法較有利於行為人，新法並無對被告
      較為有利之情形，故依刑法第2條第1項前段規定，本案關
      於法定刑罰金部分，自應適用行為時之法律即修正前刑法
      第33條第5款規定，決定其罰金部分之法定刑。
(二)、被告前曾於93年間因贓物案件，經本院判處有期徒刑3月
      ，於93年3月30日確定，於93年11月18日執行完畢之事實
      ，有臺灣高等法院被告前案紀錄表、刑案資料查註紀錄表
      各1份附卷可稽，其於5年以內故意再犯本件有期徒刑以上
      之罪，不論依修正前之刑法第47條，或修正後之刑法第47
      條第1項之規定，均構成累犯，對被告而言並無有利或不
      利之情形，自不生新舊法比較之問題，應逕依修正後之刑
      法第47條第1項，論以累犯，並加重其刑（依最高法院95
      年第21次刑事庭會議決議意旨，條文雖經修正，惟無有利
      、不利情形，即非屬法律變更，無比較適用之問題，應適
      用修正後之裁判時法）。
(三)、被告行為後，刑法於95年7月1日修正公布施行，其中第41
      條第1項前段規定：「犯最重本刑為五年以下有期徒刑以
      下之刑之罪，而受六個月以下有期徒刑或拘役之宣告者，
      得以新臺幣一千元、二千元或三千元折算一日，易科罰金
      。」，惟被告行為時之刑法第41第1項前段規定：「犯最
      重本刑為五年以下有期徒刑以下之刑之罪，而受六個月以
      下有期徒刑或拘役之宣告，因身體、教育、職業、家庭之
      關係或其他正當事由，執行顯有困難者，得以一元以上三
      元以下折算一日，易科罰金。」，又依修正前罰金罰鍰提
      高標準條例第2條前段（現已刪除）規定，就其原定數額
      提高為一百倍折算一日，則被告行為時之易科罰金折算標
      準，應以銀元三百元折算一日，經折算為新臺幣後，應以
      新臺幣九百元折算為一日。比較修正前後之易科罰金折算
      標準，以修正前之刑法第41條第1項前段即行為時法律之
      規定，較有利於被告，故應依修正後刑法第2條第1項前段
      規定，適用修正前刑法第41條第1項前段規定，定其折算
      標準。
四、核被告所為，係犯刑法第305條之恐嚇危害安全罪。原審依
    刑法第305條、修正前刑法第33條第5款、刑法第47條第1項
    、修正前刑法第41條第1項前段、罰金罰鍰提高標準條例第
    1條前段、修正前罰金罰鍰提高標準條例第2條，量處被告
    拘役30日，並諭知如易科罰金以銀元300元即新臺幣900元折
    算1日，核其認事、用法均無違誤，量刑亦屬妥適，是被告
    從輕量刑之請求，並非可採，是本件上訴為無理由，應予駁
    回。
據上論斷，應依刑事訴訟法第455條之1第1項、第3項、第368條
，判決如主文。
中　　華　　民　　國　　96　　年　　6 　　月　　6 　　日
                  刑事第一庭  審判長  法  官  張國忠
                                      法  官  陳思成
                                      法  官  楊曉惠
上正本證明與原本無異。
本件不得上訴。
                                      書記官  陳玲誼
中　　華　　民　　國　　96　　年　　6 　　月　　6 　　日
附錄論罪科刑法條：
中華民國刑法第305條
（恐嚇危害安全罪）
以加害生命、身體、自由、名譽、財產之事，恐嚇他人致生危害
於安全者，處2年以下有期徒刑、拘役或3百元以下罰金。
